【裁判字號】    92,附民上,240
【裁判日期】    920624
【裁判案由】    損害賠償
【裁判全文】
臺灣高等法院臺中分院刑事附帶民事訴訟判決      九十二年度附民上字第二四０號
    上  訴  人
    即  被  告  乙○○
    被 上 訴人
    即  原  告  甲○○
右當事人間，因竊盜案件提起附帶民事訴訟請求損害賠償事件，上訴人不服臺灣苗栗
地方法院中華民國九十二年三月二十五日第一審附帶民事訴訟判決（九十二年附民字
第一一號），提起上訴，本院判決如左：
    主      文
原判決撤銷。
被上訴人在第一審之訴駁回。
    事實及理由
一、被上訴人於原審起訴主張略以：被告即上訴人乙○○平日係為被上訴人駕車，民
    國九十年八月三十一日，被上訴人因酒醉又由上訴人自苗栗市○○路載其返家途
    中，上訴人竟自被上訴人皮夾中竊取泰鋼鐵有限公司交付被上訴人之面額三萬
    三千元支票乙張（臺灣省中小企業銀行頭份分行、支票號碼0000000號、
    九十年九月五日發票日），被上訴人因此受有三萬三千元之損害，為此請求上訴
    人給付該損害賠償三萬三千元，以及名譽、商場、精神損失六萬五千元，以及法
    定遲延利息等語。
二、上訴人則以伊未竊取被上訴人之上開支票，上開支票係被上訴人交付伊，以供平
    日車資，且支票係被上訴人所屬之公司所有，並非被上訴人所有，被上訴人並無
    損害。又支票被竊係屬財產損害，依法亦不得請求非財產上損害等語置辯。原審
    對於被上訴人上開請求全部准許，上訴人不服，因而提起本件上訴，請求廢棄原
    判決，並駁回被上訴人在第一審之訴。被上訴人則請求駁回上訴。
三、經查，被上訴人起訴主張：上訴人於九十年八月三十一日竊取其由泰鋼鐵有限
    公司取得之面額三萬三千元支票乙張等情，固經本院於本件刑事判決認定明確，
    然被上訴人於本院審理時，既自承未將支票賠償於其所屬之智富企業有限公司（
    參見原審卷七頁，本院附民卷），於本院質以請求依據為何時，復答稱：「公司
    所有人是我太太，我沒辦法對公司交代」等語，顯見被上訴人僅係代其所屬公司
    ，向客戶收取系爭支票，其並非票據權利人，已甚明確。又按，現行民法對於財
    產權受侵害者，亦乏非財產上損害賠償之規定，自無從因支票被竊之財產權侵害
    ，得以請求非財產上之損害賠償，亦極明顯。從而，被上訴人主張基於上訴人竊
    取其所屬公司支票之事實，請求上訴人即被告賠償原告合計九萬八千元及法定遲
    延利息，核為無理由，不應准許，原判決疏未詳查，遽予准許原告上開請求，顯
    有未洽，上訴人提起上訴，執此指摘原判決不當，求予改判，自為有理由，應由
    本院撤銷原判決，並依法駁回其第一審之訴。且本件係由本院刑事庭依法判決，
    應適用刑事訴訟法之規定，自無庸另為訴訟費用之諭知，併此敘明。
據上論斷，本件上訴為有理由，依刑事訴訟法第四百九十條前段、第三百六十九條第
一項前段、第五百零二條第一項，判決如主文。
中      華      民      國      九十二     年     六      月   二十四   日
                                臺灣高等法院臺中分院刑事第二庭
                                      審判長法  官  羅  禮  政
                                            法  官  陳  欣  安
                                            法  官  蔡  聰  明
右正本證明與原本無異。
不得上訴。
                                            書記官  郭  振  祥
中      華      民      國      九十二     年     六      月   二十四   日
                                                                        Ｒ


司法院資訊處製作；財團法人民間司法改革基金會備份。
